臺灣高等法院刑事附帶民事訴訟判決　　　　　　　　八十九年度附民字第四九四號
　　原　　　告　丙○○
　　原　　　告　甲○○
　　原　　　告　戊○○
　　共　　　同
　　訴訟代理人　余淑杏　律師
　　　　　　　　賴淑惠　律師
　　　　　　　　游雅鈴　律師
　　被　　　告　丁○○
　　訴訟代理人　乙○○
右列被告因偽造文書等案件（八十九年度上訴字第三九七六號），原告提起附帶民事
訴訟，請求損害賠償，本院判決如左：
    主  文
原告之訴及假執行之聲請均駁回。
    事  實
一、原告聲明求為判決，被告應賠償原告丙○○新台幣（下同）九十六萬九千元、原
    告甲○○一百八十五萬八千四百元、原告戊○○八十萬八千九百元，及均自八十
    五年九月十七日起至清償日止，按年息百分之五計算之利息，並願供擔保，聲請
    宣告假執行。其事實上陳述略稱：台灣板橋地方法院八十八年度自字第一七九號
    判決謂被告與妻游祥瓊共同於八十三年十一月二十日及八十四年四月一日起會各
    一會，再惡性倒閉而有詐欺，另原告丙○○、甲○○參加以游祥瓊為會首之八十
    三年六月十日起會之互助會，因游祥瓊之惡性倒閉，使原告丙○○及甲○○亦受
    有損害，爰請求被告賠償如主文所示金額之損害，餘援用刑事案件中之証據等語
    。
二、被告聲明：求為判決駁回原告之訴及其僅可之聲請，如受不利益判決，請准供擔
    保免為假執行。其陳述略以：否認有何共同詐欺或偽造文書犯行，餘援用刑事案
    件中之証物。
    理  由
一、按刑事訴訟諭知無罪、免訴或不受理之判決者，應以判決駁回原告之訴，刑事訴
    訟法第五百零三條第一項前段定有明文，又因犯罪而受損害之人始得於刑事訴訟
    程序中附帶提起民事訴訟。
二、原告丙○○、甲○○起訴主張因參加以游祥瓊為會首之八十三年六月十日起會之
    互助會，經游祥瓊惡性倒閉，使原告丙○○及甲○○受有損害部分，核此部分之
    事實，被告業經原審以八十六年度易字第五二九二號及本院八十七年度上訴字第
    一三八一號判決被告丁○○無罪確定，此為自訴人自承在卷，並有自訴人提出之
    上開二判決影本在卷可按（詳原審卷(一)第七頁至第二十六頁），且未據原告於原
    審自訴狀中再主張被告犯此部分之詐欺犯行，則此部分原告丙○○、甲○○二人
    自非犯罪之被害人，依法不得就此部分提起刑事附帶民事訴訟，此部分之原告之
    訴為不合法，應判決駁回之，其假執行聲請部分，亦因失所附麗而應併駁回之。
三、其餘原告起訴部分之事實即本件被告被訴偽造文書等案件（原審八十八年度自字
    第一七九號，本院八十九年度上訴字第三九七六號案），業經本院判決無罪（臺
    灣板橋地方法院諭知被告有罪，被告不服原判決提起上訴後，經本院將原判決撤
    銷改判被告無罪）在案。依照首開規定，自應駁回原告此部分附帶提起之民事訴
    訟，該部分假執行之聲請因亦無所附麗，亦應併予駁回。
四、據上論斷，應依刑事訴訟法第五百零二條第一項前段、第五百零三條第一項前段
  ，判決如主文。
中      華      民      國    九十一    年      四      月    二十三    日
                              臺灣高等法院刑事第二十三庭
                                  審判長法  官  黃  瑞  華
                                        法  官  宋      祺
                                        法  官  雷  雯  華
右正本證明與原本無異。
如不服本判決應於收受送達後十日內向本院提出上訴書狀，其未敘述上訴之理由者並
得於提起上訴後十日內向本院補提理由書（均須按他造當事人之人數附繕本）。
                                        書記官  黃  嬿  婉
中      華      民      國    九十一    年      四      月    二十四    日
